【裁判字號】    89,交易,229
【裁判日期】    891030
【裁判案由】    過失致死等
【裁判全文】
臺灣雲林地方法院刑事判決                        八十九年度交易字第二二九號
    公 訴 人  臺灣雲林地方法院檢察署檢察官
    被    告  甲○○
右列被告因過失致死等案件，經檢察官提起公訴（八十九年度偵字第三八三四號），
本院判決如左：
    主  文
甲○○服用酒類，不能安全駕駛動力交通工具而駕駛，處有期徒刑貳月；又因過失致
人於死，處有期徒刑捌月，應執行有期徒刑玖月，緩刑年。
    事  實
一、甲○○於民國（下同）八十九年九月十一日凌晨零時起，在雲林縣虎尾鎮錢源涮
    涮鍋，飲用鋁罐裝之啤酒七、八罐，開車時已有頭暈現象，已達不能安全駕駛動
    力交通工具之情況，仍於同日凌晨一時三十分許，駕駛車號Ｓ二－八二０五號自
    用小客車，自飲酒處所開車返回其家中，沿雲林縣土庫鎮後埔里雲一五八甲線公
    路由東往西方向行駛。甲○○本應注意，汽車行駛時，駕駛人應注意車前狀況，
    並隨時採取必要之安全措施，及行車速度應依標誌之規定，無標誌者，在郊外道
    路時速不得超過六十公里，而依當時情形，並無不能注意之情形，詎甲○○因飲
    用酒類後其注意力、判斷力及反應能力降低，疏於注意及此，於同日凌晨二時四
    十八分許，途經上揭雲一五八甲線公路土庫九十三號電桿前，仍以時速一百公里
    之速度行駛於該路段；適顏清風沿上揭雲一五八甲線公路同向騎乘腳踏車，亦疏
    未注意慢車不得侵入快車道，並不得在禁止穿越地段穿越道路之規定，即貿然橫
    越上開道路，致甲○○上開汽車車頭撞及顏清風上開腳踏車前輪，因撞擊力道甚
    猛，致顏清風頭、腹、下肢多處輾壓斷裂及腦挫傷當場死亡。甲○○於肇事後，
    在有偵查犯罪職務之公務員知悉其肇事前，即主動向承辦警員吳瑞麟自首肇事，
    並接受裁判。
二、案經顏清風之女丙○○訴由雲林縣警察局虎尾分局報請台灣雲林地方法院檢察署
    檢察官偵查起訴。
    理  由
一、右揭事實，業據被告甲○○先後於警訊及偵審中自白不諱，核與告訴人丙○○於
    警訊及偵查中之指訴，及證人乙○○與到場處理之警員吳瑞麟於警訊或偵審中證
    述等情節，均相吻合，並有現場照片、道路交通事故調查報告表附卷可資佐證。
    而被害人確因本件車禍死亡之事實，業據檢察官督同法醫師相驗屬實，製有勘驗
    筆錄、驗斷書、相驗屍體證明書附卷足憑。且警方於發生車禍當日凌晨三時四十
    三分許對被告施以酒精濃度測試，其吐氣所含酒精成分為每公升０．四六毫克，
    此有測試報告單一紙在卷可稽，依卷附之法務部法醫研究所八十七年十二月七日
    法醫所八七文理字０六一一號函所示，血中酒精濃度酒精零級代謝率每小時為０
    ．０一至０．０一五％（ｗ／ｖ），則往前推算二小時，足見被告於同日凌晨一
    時三十分許，開始駕車時之吐氣所含酒精成分應為每公升０．六一毫克（換算成
    血液中酒精濃度為每百毫升一二二毫克），行為狀態已是說話含糊、腳步不穩、
    可能會噁心，此亦有酒後血中濃度與行為表現譜之關係表附卷可參。是被告甲○
    ○當時已呈酒醉不能安全駕駛動力交通工具之狀態，若駕駛動力交通工具，極易
    釀成車禍，造成人員傷亡，而危及公眾行車之安全，此為被告甲○○所認識，而
    仍為之，是其公共危險犯行，堪以認定。按汽車行駛時，駕駛人應注意車前狀況
    ，並隨時採取必要之安全措施，及行車速度應依標誌之規定，無標誌者，在郊外
    道路時速不得超過六十公里，且酒醉不得駕車，道路交通安全規則第九十四條第
    三項、第九十三條第一項第一款、第一百十四條第二款分別定有明文，被告甲○
    ○身為汽車駕駛人，自應注意上述規定並遵守之。又依卷附之道路交通事故調查
    報告表所載，當時並無不能注意之情事，被告竟疏未注意防免而肇事致人於死，
    其有過失甚明。雖被害人騎乘腳踏車，行經上開路段，貿然橫越道路，亦與有過
    失，惟仍無從解免被告過失之責。而被害人確因本件車禍死亡，已詳述如前，是
    被告之過失犯行與被害人之死亡間，顯有相當因果關係，被告之犯行堪以認定。
三、核被告所為，係犯刑法第一百八十五條之三、第二百七十六條第一項之罪。其所
    犯上開二罪間，犯意各別、罪名互殊，應予分論併罰。被告酒醉駕車致人死亡，
    就過失致死罪部分，依道路交通管理處罰條例第八十六條第一項規定，加重其刑
    。被告肇事後，主動向處理本件車禍之警員吳瑞麟自首肇事，有證人吳瑞麟之證
    詞可參，應依刑法第六十二條前段規定，減輕其刑，並依法先加後減。爰審酌被
    告前無犯罪紀錄，有台灣高等法院被告全國前案紀錄表在卷可徵，素行尚稱良好
    ，惟其酒醉駕車，對交通秩序產生危害甚鉅，並因酒醉關係而致人於死，過失程
    度不輕，但犯後坦承犯罪，且與被害人家屬達成損害賠償之和解，有調解筆錄在
    卷可稽等一切情狀，分別量處如主文所示之刑，並定其應執行刑。另查被告前未
    曾受有期徒刑以上刑之宣告，有上開刑案資料紀錄表可參，本院認其經此教訓後
    ，當知所警惕，信無再犯之虞，且已徵得死者家屬之原諒，因認所宣告之有期徒
    刑，以暫不執行為適當，併予宣告緩刑三年，以勵自新。
據上論斷，應依刑事訴訟法第二百九十九條第一項前段，刑法第一百八十五條之三、
第二百七十六條第一項、第五十一條第五款、第六十二條前段、第七十四條第一款，
道路交通管理處罰條例第八十六條第一項，罰金罰鍰提高標準條例第一條前段，判決
如主文。
中      華      民      國      八十九      年    十    月    三十    日
                                            臺灣雲林地方法院刑事第一庭
                                                法  官  劉  為  丕
右正本證明與原本無異。
如不服本判決，應於判決送達後十日內向本院提出上訴狀( 應附繕本 )。
                                                書記官  蕭  應  欽
中      華      民      國      八十九      年    十    月    三十    日
刑法第一百八十五條之三
服用毒品、麻醉藥品、酒類或其他相類之物，不能安全駕駛動力交通工具而駕駛者，
處一年以下有期徒刑、拘役或三萬元以下罰金。
刑法第二百七十六條第一項
一、因過失致人於死者，處二年以下有期徒刑、拘役或二千元以下罰金。


司法院資訊處製作；財團法人民間司法改革基金會備份。
